【裁判字號】    98,偵聲,139
【裁判日期】    981230
【裁判案由】    聲請延長羈押
【裁判全文】
臺灣雲林地方法院刑事裁定             98年度偵聲字第139號
聲  請  人  臺灣雲林地方法院檢察署檢察官
被      告  甲○○
選任辯護人  張宗存律師
            蔡碧仲律師
上列被告因違反貪污治罪條例等案件，經檢察官聲請延長羈押（
98年度偵字第4669號），本院裁定如下：
    主  文
聲請駁回。
    理  由
一、本件被告甲○○因涉嫌違反貪污治罪條例等案件，前經聲請
    人以其涉犯貪污治罪條例第4 條第1 項第3 款、第6 條之罪
    嫌，有刑事訴訟法第101 條第1 項第2 款、第3 款羈押原因
    ，認有羈押必要，向本院聲請羈押並禁止接見、通信，經本
    院訊問被告後，認依卷內證人李茂松、林柏梧之證述及招標
    文件等資料，足認被告涉犯貪污治罪條例第4 條第1 項第3
    款、第6 條之罪，嫌疑重大，且同案犯罪嫌疑人陳茂順與多
    名涉案疑犯及證人尚未於偵查中到案說明，因認被告有勾串
    共犯或證人之虞，且本件被告所犯均係五年以上之重罪，一
    般正常之人，依其合理判斷，可認為本件被告具有逃亡之或
    然率存在，已該當司法院釋字第665 號之「相當理由」之認
    定標準，無須達到充分可信或確定程度為必要，而裁定認定
    被告因犯嫌重大，且所犯係五年以上重罪，有被判重罪之可
    能，有逃亡之虞，故有羈押必要，依刑事訴訟法第101 條第
    1 項第2 款、第3 款規定，於民國98年11月5 日裁定准予羈
    押，並禁止接見、通信。
二、聲請人以(一)、本案經訊問弘翔開發有限公司負責人李茂松，
    其供詞指向：被告甲○○居中要收取回扣款以行賄水林鄉鄉
    長陳茂順，其指述交款之地點、時間，核與證人即弘翔開發
    有限公司職員林柏梧之證述相符，李茂松交付上開回扣款項
    後，果順利標得水林鄉公所蕃薯厝公墓工程，而被告甲○○
    於偵訊中矢口否認收取回扣、圖利之犯行，且迄今仍未坦承
    犯行，犯後態度不佳，然水林鄉鄉長陳茂順尚未到案，被告
    甲○○為居間穿梭之白手套，倘不（續）予羈押，顯有與陳
    茂順勾串之虞。(二)、於本件蕃薯厝公墓工程開標時，以未檢
    附公司執照為藉口排除和豐禮儀有限公司參標之水林鄉公所
    公務員黃賢龍、許金益，及現場會審之人員林玉娟、鄭嘉雄
    未到案。為由，聲請延長被告之羈押2月云云。
三、經查：
(一)、本件被告甲○○經訊問後，雖然犯罪嫌疑仍屬重大，惟依目
    前檢察官進行偵查之情形及相關證據顯示，被告顯然認為關
    於其與公務員是否共犯貪瀆之罪及是否涉犯其他犯罪，在證
    據上有爭訟之餘地，而有與檢察官訴訟到底之意，且其家庭
    正常，並無證據足以證明被告有逃亡國外之準備及管道，故
    其因涉犯重罪而有逃亡之虞之羈押原因，本院認為以本件檢
    察官聲請延押之時點判斷，應可由檢察官以聲請具保及限制
    住居之方式代替侵害被告人身自由權最嚴重之延長羈押。
(二)、另本件被告執行羈押並禁止接見、通信至今，已近2 月，檢
    察官應有足夠時間調查、訊問所有有串證之虞之共犯及證人
    ，故檢察官主張被告與本件共犯及證人仍有串證之虞，已屬
    牽強，況「蕃薯厝公墓納骨塔內骨灰箱、骨罈櫃設備工程」
    之投標、開標相關資料，乃屬由雲林縣水林鄉公所保管可公
    開之文件，且檢察官應已取得上開資料之原本或影本，不虞
    被告、共犯或證人對之有湮滅、偽造、變造之行為；又弘翔
    開發有限公司、和豐禮儀有限公司於「蕃薯厝公墓納骨塔內
    骨灰箱、骨罈櫃設備工程」投標時，均未檢附公司執照，依
    檢察官現有之卷證已足以認定，且該次投標開標時，雲林縣
    水林鄉公所承辦及會審之公務員將和豐禮儀有限公司之資格
    除外，亦有上開投、開標資料可資審認，故檢察官以本件蕃
    薯厝公墓工程開標時，以未檢附公司執照為藉口排除和豐禮
    儀有限公司參標之水林鄉公所公務員黃賢龍、許金益，及現
    場會審之人員林玉娟、鄭嘉雄未到案，而認被告與其等有勾
    串可能性之羈押原因，因該等事實均屬明確無疑義，被告已
    無勾串之可能及必要；再查檢察官所指共犯陳茂順與被告仍
    有串證之虞部分，依經驗、論理法則以論，設若陳茂順真有
    共犯本件貪瀆之犯行，事發至今，其應已知事情發展之情形
    ，即使未經串證，應會矢口否認，此部分串證實屬多餘，而
    無此必要，故此羈押並禁止接見、通信之原因事由應已消滅
    。從而，本件延押之聲請，應予駁回。
四、依刑事訴訟法第220條，裁定如主文。
中    華    民    國    98    年    12    月    30    日
                  刑事第三庭  法  官  張文俊
以上正本證明與原本無異。
如不服本裁定，應於送達後5 日內，向本院提出抗告狀（應附理
由及繕本）。
                              書記官  金雅芳
中    華    民    國    98    年    12    月    30    日

司法院資訊處製作；財團法人民間司法改革基金會備份。
